# 上市公司参股公司需要审计吗

提问人：雷阿伦 时间：2019-05-19 17:29:49
上市公司参股的投资收益大约占到上市公司净利润的 10% 左右，是否必须经过审计还是提供一份年度报表给审计师就可以？

回答人：chenyiwei
根据《中国注册会计师审计准则第 1401 号——对集团财务报表审计的特殊考虑》及其应用指南、《中国注册会计师审计准则问题解答第 10 号——集团财务报表审计》等相关规定，从定性和定量角度判断该被投资企业是否构成被审计单位的重要组成部分，相应确定其审计策略。一般理解，投资收益大约占到上市公司净利润的 10% 左右，则至少应采用特定范围审计的策略。